---
---
---

## Procesar archivos

### Leer archivos

```{r}
datos <- read.csv("db_sim_intro.csv")
datos

```

### Resumen de datos 

```{r}
summary(datos)

```

### Acceder a valores de columnas

```{r}
unique(datos$var6)
sort(unique(datos$var6))
mean(datos$var6)
sd(datos$var6)
```

### Histrograma, solo datos numéricos

```{r}
hist(datos$var6)

```

### Cuenta de datos no numéricos

```{r}
table(datos$var5)

```

```{r}
barplot(table(datos$var5))

```

## Manejo básico de datos

### Filter

```{r}
library("dplyr")
dplyr::filter(datos, var5 == "F")

```

### Selecionar varias columnas

**Enfoque clásico** Selección con lista de nombres de variables

```{r}
datos[c("var1", "var2")]

```

**Función select de dplyr**

```{r}
select(datos, var1, var2)

```

**Función select de dplyr con sintáxis pipeline**

```{r}
datos %>% select(var1, var2)
datos
```

**Función select_if: seleccionar tipos de datos**

```{r}
datos_num <- select_if(datos, is.numeric)
datos_num
```

**Función select_if: seleccionar tipos de datos pipeline**

```{r}
datos_num <- datos %>% select_if(is.numeric)
datos_num
```

**Funciones compuestas con sintáxis pipeline**

```{r}
means <- datos %>% 
           filter(var5 == "F") %>%
           select_if(is.numeric) %>%
           sapply(., mean)

stds <- datos %>%
          filter(var5 == "F") %>%
          select_if(is.numeric) %>%
          sapply(., sd)
means
stds
```
